【裁判字號】    99,交聲,1275
【裁判日期】    990701
【裁判案由】    交管條例聲異
【裁判全文】
臺灣板橋地方法院交通事件裁定        99年度交聲字第1275號
原處分機關  交通部公路總局臺北區監理所蘆洲監理站
異  議  人
即受處分人  甲○○
上列異議人即受處分人因違反道路交通管理處罰條例案件，對於
交通部公路總局臺北區監理所蘆洲監理站民國99年5 月24日所為
之處分（原處分案號：北監蘆字第裁46-CX0000000號），聲明異
議，本院裁定如下：
    主  文
異議駁回。
    理  由
一、按汽車（包括機器腳踏車）駕駛人，行經有燈光號誌管制之
    交岔路口闖紅燈者，處新臺幣（下同）1800元以上5400元以
    下罰鍰，又汽車駕駛人違反本條例第53條規定者，除依原條
    款處罰外，並予記違規點數3 點，道路交通管理處罰條例第
    53條第1 項、第63條第1 項第3 款分別定有明文。
二、原處分意旨略以：本件異議人即受處分人甲○○駕駛其所有
    車號K8H-535 號重型機車於民國99年3 月29日下午4 時6 分
    許，行經臺北縣蘆洲市○○○道與復興路口，因有闖越紅燈
    之違規，經員警逕行舉發。嗣異議人於應到案期限前向原處
    分機關提出申訴，經原處分機關調查後，仍認受處分人違規
    明確，乃依道路交通管理處罰條例第53條第1 項、第63條第
    1 項第3 款，違反道路交通管理事件統一裁罰基準及處理細
    則，及違反道路交通管理事件統一裁罰基準表等規定，於99
    年5 月24日裁處受處分人罰鍰1800元，並記違規點數3 點。
三、查本件異議人前揭違規事實，業經證人即舉發員警乙○○、
    員警丁○○、丙○○分於本院調查時證述明確，並有舉發通
    知單、查覆書函、違規照片在卷為憑。異議人雖辯稱該路口
    未設置機車待轉區○○○路又有垃圾車進出，基於安全考量
    無法顧慮燈號指示，不應受罰云云。惟查，證人乙○○於本
    院調查時已證述機車左轉復興路時，可先至對向復興路下坡
    旁，等綠燈後直行復興路，這是正常行進方式等語，證人丙
    ○○亦於本院調查時證述機車左轉復興路時，可以先停在對
    向復興路下坡旁，等復興路綠燈後再直行，會比較安全，很
    多民眾也採此種方式行進等語，以上均有本院訊問筆錄可憑
    ，且依證人丙○○當庭提出之路口現場照片顯示，復興路下
    坡路旁確有供機車暫時停留等待號誌變換之空間，且與進出
    復興路之車輛可以區隔，有卷附照片可憑，可見證人所述上
    開機車行進路線，確能兼顧機車騎士安全及交通號誌遵守之
    要求，異議人前揭所辯，自非可採，事證明確，異議人之違
    規行為堪以認定。
四、綜上，異議人確有前述違規情事，原處分機關依前開規定裁
    處罰鍰1800元並記違規點數3 點，核無違誤，本件異議為無
    理由，應予駁回。
據上論斷，應依道路交通案件處理辦法第19條，裁定如主文。
中    華    民    國    99    年    7     月    1     日
                  交通法庭  法  官  陳正昇
上列正本證明與原本無異。
如不服本裁定，應於裁定送達後5 日內敘明抗告理由，向本院提
出抗告狀。
                            書記官  林文達
中    華    民    國    99    年    7     月    1     日

司法院資訊處製作；財團法人民間司法改革基金會備份。
